【裁判字號】    91,自,53
【裁判日期】    920307
【裁判案由】    竊佔等
【裁判全文】
臺灣花蓮地方法院刑事判決                            九十一年度自字第五三號
    自  訴  人  甲○○  住花蓮.
    被      告  乙○○  女  六.
右列被告因竊佔等案件，經自訴人提起自訴，本院判決如左：
    主  文
乙○○意圖為自己不法之利益，而竊佔他人之不動產，處有期徒刑陸月，如易科罰金
，以參佰元折算壹日。
    事  實
一、乙○○於民國八十四年間，因竊佔林金蓮向花蓮縣政府所承租，坐落於花蓮縣豐
    濱鄉○○段一三八地號土地，暨毀損林金蓮種植於該地之柚子樹等，涉犯毀損及
    竊佔罪案件，經台灣高等法院花蓮分院於八十四年九月十三日，以八十四年度上
    易字第二０七號案件判處有期徒刑二月確定，甫於八十五年一月十日執行完畢（
    不構成累犯），竟仍不知悔改，明知花蓮縣政府業將上開土地（面積二０三二平
    方公尺）出租與甲○○，其並無權使用，竟意圖為自己不法之利益，於九十一年
    十月中旬某日，僱用不知情之姓名年籍均不詳之挖土機司機一名，在上開土地上
    進行整地，以供乙○○利於種植使用，而竊佔之，經甲○○向其催討，乙○○均
    拒絕返還。
二、案經甲○○向本院提起自訴。
    理  由
一、訊據被告乙○○雖坦承有僱用挖土機司機在上開土地全面進行整地之事實，惟矢
    口否認有竊佔之犯行，辯稱：上開土地係我從阿公處得來的，現為我所有，故我
    可以使用該地，且目前已經於上開土地上插秧云云。經查：被告有僱用挖土機司
    機於右揭時地，就上開土地全部進行整地之事實，業據自訴人甲○○指訴綦詳，
    核與證人林金娣證述情節相符，且為被告所坦承無訛。被告雖先辯稱：上開土地
    原先為我祖先開墾使用之國有地，現在亦由我承租使用（見九十一年十二月二十
    日訊問筆錄）；後改稱：上開土地為我所有云云（見九十二年二月二十一日審判
    筆錄）。惟其提出之花蓮縣公有耕地租賃契約所載之租賃期間為：自七十八年七
    月一日至八十四年六月三十日止（見被告所提刑事聲請暨陳述意見狀之附件）。
    且上開土地為中華民國所有，管理者為財政部國有財產局，現由花蓮縣政府出租
    予自訴人，租賃期間為八十七年六月二十六日至九十三年六月二十五日止，此有
    有土地登記謄本及花蓮縣政府九十二年一月二十日府地權字第０九二０００七五
    七一０號函各一份在卷可參，是被告所辯，顯不可採。此外，復有被告僱用挖土
    機司機在上開土地上整地之照片共十一張附卷可稽。本件事證明確，被告犯行堪
    予認定。
二、核被告所為，係犯刑法第三百二十條第二項、第一項竊佔罪。被告利用不知情之
    姓名年籍均不詳之挖土機司機一名進行整地，以供其種植作物竊佔土地，為間接
    正犯。爰審酌被告前於八十四年間，即因竊佔同一筆土地及涉犯毀損等罪，經台
    灣高等法院花蓮分院於八十四年九月十三日，以八十四年度上易字第二０七號案
    件判處有期徒刑二月確定，並於八十五年一月十日執行完畢，此有前揭刑事判決
    書及台灣高等法院被告全國前案紀錄表各一份附卷足稽，惟其仍不知悔改，復犯
    本件竊佔罪，犯罪之動機、手段、竊佔之面積、被告為原住民、其智識程度，且
    當庭表示拒絕將竊佔之土地歸還予自訴人，及事後否認犯行等一切情狀，量處如
    主文所示之刑，並諭知易科罰金之折算標準。
據上論斷，應依刑事訴訟法第三百四十三條、第二百九十九條第一項前段，刑法第三
百二十條第二項、第一項、第四十一條第一項前段，罰金罰鍰提高標準條例第一條前
段、第二條，判決如主文。
中      華      民      國    九十二    年      三      月      七      日
                              臺灣花蓮地方法院刑事庭
                                  法  官  李  世  華
右正本證明與原本無異。
如對本判決不服，應於送達後十日內，向本院提出上訴狀。（應抄附繕本）
                                  法院書記官
中      華      民      國    九十二    年      三      月      十      日
附錄本判決論罪之法律條文：
刑法第三百二十條：
意圖為自己或第三人不法之所有，而竊取他人之動產者，為竊盜罪，處五年以下有期
徒刑、拘役或五百元以下罰金。
意圖為自己或第三人不法之利益，而竊佔他人之不動產者，依前項之規定處斷。
前二項之未遂犯罰之。


司法院資訊處製作；財團法人民間司法改革基金會備份。
